臺灣高等法院民事裁定　　　　　　　　　　94年度再字第46號
再審　原告　甲○○
再審　被告　新竹汽車客運股份有限公司
法定代理人　周介石
上列當事人間因確定界址事件，再審原告對於中華民國94年6月1
日本院94年度再字第18號確定裁定，提起再審之訴，本院裁定如
下：
    主      文
再審之訴駁回。
再審訴訟費用由再審原告負擔。
    理      由
一、按再審之訴，法院認無再審理由，判決駁回後，不得以同一
    事由，對於原確定判決或駁回再審之訴之確定判決，更行提
    起再審之訴；又再審之訴不合法者，法院應以裁定駁回之。
    民事訴訟法第498條之1及第502條第1項分別定有明文。
二、本件再審意旨略以：依據民國83年2月2日建築設計圖、83年
    9月23日地籍圖謄本及86年11月3日地籍藍晒圖等公文書所認
    定之兩造間筆直CD線界址，正與本院84年度上更(二)第351號
    判決附圖(二)之CD連接線及新竹市地政事務所新地二字第18
    82號函之「放大略圖」KG連接線，互為一致；且再審原告昔
    日依建築法規就上開CD線界址往左退一公尺建築牆壁，比對
    以科學儀器製作之「實地現場測點圖」，兩造所有之系爭土
    地倘確以圍牆為界，則該界址與再審原告所有之房屋牆壁重
    疊，足證兩造所有之系爭土地顯不可能以圍牆為界，原確定
    判決及本院91年度再字第69號、90年度再字第62號、89年度
    再字第130號、第105號、第67號、第40號、84年度上更(二)字
    第531號判決均漏未斟酌，其有民事訴訟法第497條之再審事
    由，至為灼然。而前開「實地現場測點圖」等放大圖倘能於
    事實審訴訟程序中提出，再審原告必可受有利之裁判，從而
    本件再審應符民事訴訟法第496條第1項第13款之規定及釋字
    第355號解釋之意旨。此外，新竹市地政事務所89年3月22日
    新地二字第2448號函所附72年間土地複丈圖及地籍調查表
    ，均係本案於87年間確定前已存在之證物，再審原告於原審
    89年度竹簡字第67號確定界址事件中聲請閱卷時，始發現該
    未經斟酌或得以使用之證物，故原確定判決及前述歷次前審
    判決，亦具有民事訴訟法第496條第1項第13款之再審事由。
    此外，再審原告曾聲請調閱新竹市政府地政局有關兩造所有
    系爭土地界址協商事宜卷宗，倘經法院斟酌，當可得較有利
    益之判決，詎原確定判決未予調查，即有民事訴訟法第496
    第1項第13款之事由。又原確定判決亦未斟酌再審被告之副
    經理許英憲於64年間竊佔再審原告所有系爭13-6地號土地之
    之事實，業經本院71年度上易字第4339號刑事判決判處罰金
    1千元確定在案等情，除違背民事訴訟法第286條及第288條
    等規定外，亦構成民事訴訟法第497條之再審事由等語。
三、經查再審原告主張之前揭理由，非僅經本院91年再字第69號
    及本院92年度再字第9號以再審無理由判決駁回再審原告前
    此所提再審之訴，復經本院94年再字第18號以裁定駁回再審
    原告之訴。再審原告就本件再審之訴提出之事由，經本院調
    閱前審及歷審卷宗核閱後，與其於本院94年度再字第18號所
    提之再審事由完全一致，揆諸前揭說明，本件再審即不合法
    ，應予駁回。
四、據上論結，本件再審之訴為不合法，爰裁定如主文。
中　　華　　民　　國　　94　　年　　10　　月　　31　　日
              民事第12庭審判長法  官  鄭雅萍
                              法  官  蘇芹英
                              法  官  吳謀焰
正本係照原本作成。
不得抗告。
中　　華　　民　　國　　94　　年　　11　　月　　3 　　日
　　　　　　　　　　　　　　　書記官  黃瑞芬
